Minutes et répertoires du notaire Alphonse VINGTAIN, 30 avril 1822 - 7 septembre 1831 (étude V)
Archives nationales
Minutes et répertoires du notaire Alphonse VINGTAIN (étude V)
30 avril 1822 - 7 septembre 1831
MC/ET/V/1024 - MC/ET/V/1517, MC/RE/V/15 - MC/RE/V/18
Vingtain, Alphonse; Étude notariale V (Paris; 1577-....)
ml
Archives nationales de France
Minutes et répertoires: la loi 2008-696 du 15 juillet 2008 relative aux archives a fixé à 75 ans à compter de la date de l'acte, ou à 25 ans à compter de la date du décès de l'intéressé si ce délai est plus bref, le délai de communication des minutes et répertoires des notaires; ce délai est porté à 100 ans à compter de la date de l'acte si le document se rapporte à un mineur (code du Patrimoine, articles L213-2, 4e d et 5e).
Autres documents de l'étude (dossiers de clients, comptabilité...): s'agissant d'archives privées, ces documents sont communicables selon les modalités fixées par le déposant ou le donateur.
Certains documents ne sont pas accessibles en raison de leur mauvais état de conservation.
Versement
Accès aux instruments de recherche de tous les notaires de l’étude V
Archives de l'étude V
- Minutes de Alphonse VINGTAIN, 30 avril 1822 - 1839; MC/ET/V/1024 - MC/ET/V/1517
  - Minutes. 1822, 30 avril - juin, 30 avril - juin 1822; MC/ET/V/1024
    Informations concernant le classement:
    Le niveau inférieur de description, quand il existe, correspond aux minutes d'actes. Toutes les minutes ne sont pas forcément décrites une à une. Les descriptions de ces minutes sont plus ou moins détaillées.
  - Minutes. 1822, juillet - 1822, août, juillet 1822 - août 1822; MC/ET/V/1025
    Informations complémentaires:
  - Minutes. 1822, septembre - 1822, octobre, septembre 1822 - octobre 1822; MC/ET/V/1026
  - Minutes. 1822, novembre - 1822, décembre, novembre 1822 - décembre 1822; MC/ET/V/1027
  - Minutes. 1823, janvier - 1823, mars, janvier 1823 - mars 1823; MC/ET/V/1028
  - Minutes. 1823, avril, avril 1823; MC/ET/V/1029
  - Minutes. 1823, mai - 1823, juin, mai 1823 - juin 1823; MC/ET/V/1030
  - Minutes. 1823, juillet - 1823, août, juillet 1823 - août 1823; MC/ET/V/1031
  - Minutes. 1823, septembre - 1823, octobre, septembre 1823 - octobre 1823; MC/ET/V/1032
  - Minutes. 1823, novembre - 1823, décembre, novembre 1823 - décembre 1823; MC/ET/V/1033
  - Minutes. 1824, janvier - 1824, février, janvier 1824 - février 1824; MC/ET/V/1034
  - Minutes. 1824, mars - 1824, avril, mars 1824 - avril 1824; MC/ET/V/1035
  - Minutes. 1824, mai - 1824, juin, mai 1824 - juin 1824; MC/ET/V/1036
  - Minutes. 1824, juillet - 1824, août, juillet 1824 - août 1824; MC/ET/V/1037
  - Minutes. 1824, septembre - 1824, octobre, septembre 1824 - octobre 1824; MC/ET/V/1038
  - Minutes. 1824, novembre - 1824, décembre, novembre 1824 - décembre 1824; MC/ET/V/1039
  - Minutes. 1825, janvier - 1825, février, janvier 1825 - février 1825; MC/ET/V/1040
  - Minutes. 1825, mars - 1825, avril, mars 1825 - avril 1825; MC/ET/V/1041
  - Minutes. 1825, mai - 1825, juin, mai 1825 - juin 1825; MC/ET/V/1042
  - Minutes. 1825, juillet - 1825, août, juillet 1825 - août 1825; MC/ET/V/1043
  - Minutes. 1825, septembre - 1825, octobre, septembre 1825 - octobre 1825; MC/ET/V/1044
  - Minutes. 1825, novembre - 1825, décembre, novembre 1825 - décembre 1825; MC/ET/V/1045
  - Minutes. 1826, janvier - 1826, février, janvier 1826 - février 1826; MC/ET/V/1046
  - Minutes. 1826, mars - 1826, avril, mars 1826 - avril 1826; MC/ET/V/1047
  - Minutes. 1826, mai - 1826, juin, mai 1826 - juin 1826; MC/ET/V/1048
  - Minutes. 1826, juillet - 1826, août, juillet 1826 - août 1826; MC/ET/V/1049
  - Minutes. 1826, septembre - 1826, octobre, septembre 1826 - octobre 1826; MC/ET/V/1050
  - Minutes. 1826, novembre - 1826, décembre, novembre 1826 - décembre 1826; MC/ET/V/1051
  - Minutes. 1827, janvier - 1827, février, janvier 1827 - février 1827; MC/ET/V/1052
  - Minutes. 1827, mars - 1827, avril, mars 1827 - avril 1827; MC/ET/V/1053
  - Minutes. 1827, mai - 1827, juin, mai 1827 - juin 1827; MC/ET/V/1054
  - Minutes. 1827, juillet - 1827, août, juillet 1827 - août 1827; MC/ET/V/1055
  - Minutes. 1827, septembre - 1827, octobre, septembre 1827 - octobre 1827; MC/ET/V/1056
  - Minutes. 1827, novembre - 1827, décembre, novembre 1827 - décembre 1827; MC/ET/V/1057
  - Minutes. 1828, janvier - 1828, février, janvier 1828 - février 1828; MC/ET/V/1058
  - Minutes. 1828, mars - 1828, avril, mars 1828 - avril 1828; MC/ET/V/1059
  - Minutes. 1828, mai - 1828, juin, mai 1828 - juin 1828; MC/ET/V/1060
  - Minutes. 1828, juillet - 1828, août, juillet 1828 - août 1828; MC/ET/V/1061
  - Minutes. 1828, septembre - 1828, octobre, septembre 1828 - octobre 1828; MC/ET/V/1062
  - Minutes. 1828, novembre - 1828, décembre, novembre 1828 - décembre 1828; MC/ET/V/1063
  - Minutes. 1829, janvier - 1829, février, janvier 1829 - février 1829; MC/ET/V/1064
  - Minutes. 1829, mars - 1829, avril, mars 1829 - avril 1829; MC/ET/V/1065
  - Minutes. 1829, mai - 1829, juin, mai 1829 - juin 1829; MC/ET/V/1066
  - Minutes. 1829, juillet - 1829, août, juillet 1829 - août 1829; MC/ET/V/1067
  - Minutes. 1829, septembre - 1829, octobre, septembre 1829 - octobre 1829; MC/ET/V/1068
  - Minutes. 1829, novembre - 1829, décembre, novembre 1829 - décembre 1829; MC/ET/V/1069
  - Minutes. 1830, janvier - 1830, février, janvier 1830 - février 1830; MC/ET/V/1070
  - Minutes. 1830, mars - 1830, avril, mars 1830 - avril 1830; MC/ET/V/1071
  - Minutes. 1830, mai - 1830, juin, mai 1830 - juin 1830; MC/ET/V/1072
  - Minutes. 1830, juillet - 1830, août, juillet 1830 - août 1830; MC/ET/V/1073
  - Minutes. 1830, septembre - 1830, octobre, septembre 1830 - octobre 1830; MC/ET/V/1074
  - Minutes. 1830, novembre - 1830, décembre, novembre 1830 - décembre 1830; MC/ET/V/1075
  - Minutes. 1831, janvier - 1831, février, janvier 1831 - février 1831; MC/ET/V/1076
  - Minutes. 1831, mars - 1831, avril, mars 1831 - avril 1831; MC/ET/V/1077
  - Minutes. 1831, mai - 1831, juin, mai 1831 - juin 1831; MC/ET/V/1078
  - Minutes. 1831, juillet - 1831, 7 septembre, juillet 1831 - 7 septembre 1831; MC/ET/V/1079
  - Minutes concernant la dette publique (enregistrements annexes). 1826 - 1839, MC/ET/V/1517
    Deux registres d'inscription au grand livre de la dette publique [Trésor Royal].
- Répertoire(s) de Alphonse VINGTAIN, 17 mai 1819 - 24 janvier 1835; MC/RE/V/15 - MC/RE/V/18
  - Répertoire. 1819, 17 mai - 1822, 18 mai, 17 mai 1819 - 18 mai 1822; MC/RE/V/15
    Répertoire des notaires Jean Vingtain (17 mai 1819-29 avril 1822), Alphonse Vingtain (30 avril-18 mai 1822).
    Informations concernant le classement et la cotation:
    Le niveau inférieur de description, quand il existe, correspond aux mentions d'actes contenues dans le répertoire. Parmi celles-ci, certaines peuvent y être décrites, de manière plus ou moins détaillée. Pour consulter l'acte proprement dit, il convient de rechercher la cote au niveau des articles (registre ou liasse) des minutes du notaire (cote de type 'MC/ET').
  - Répertoire. 1822, 18 mai - 1825, 4 novembre, 18 mai 1822 - 4 novembre 1825; MC/RE/V/16
    - Inventaire après décès de Marie-Louise Corbillé, épouse de Joseph-Marie-Ursule Larigaudelle Dubuisson, décédée le 2 juin 1822., 13 juin 1822
      Mention dans le répertoire du notaire coté:
      MC/RE/V/16
      Informations concernant le classement et la cotation du document:
      Attention: la cote de répertoire (de type 'MC/RE') ne permet pas de consulter la minute de l'acte. ll convient de rechercher la cote de la minute (de type 'MC/ET') au niveau des articles (registre ou liasse) de minutes du notaire.
      L'accès aux images numérisées des pages du répertoire se fait au niveau de description supérieur (' Répertoire du notaire '), rubrique ' Consulter les archives numérisées associées'.
      Origine de l'information:
      Base Miriad 2 des inventaires après décès, 1801-1850, par Thierry Boudignon, avec le concours de Marie-France Nivet et du personnel du Minutier central, 1995-2012 (base de données migrée: voir contexte dans le Plan d’orientation général - Notaires de Paris, guides thématiques du Minutier).
      Date de révision: 2011
      Date de création de la notice: 2008
      inventaire après décès; Corbillé, Marie-Louise; Larigaudelle Dubuisson, Joseph-Marie-Ursule
    - Inventaire après décès de François Provence, chevalier de Saint-Louis, décédé le 25 avril 1822., 14 juin 1822
      inventaire après décès; Provence, François
    - Inventaire après décès d'Etienne-François Billot, soldat invalide, demeurant quai de la Mégisserie, n° 66, décédé le 20 septembre 1817., 1er juillet 1822
      inventaire après décès; Mégisserie (quai de la); Billot, Etienne-François; militaire du rang
    - Inventaire après décès de Jacques-Gabriel Bardon, demeurant rue Geoffroy l'Asnier, n° 29, décédé le 14 juin 1822., 10 juillet 1822
      inventaire après décès; Geoffroy-l'Asnier (rue); Bardon, Jacques-Gabriel
    - Inventaire après décès de François-Théodore Leroy, commissaire priseur., 22 août 1822
      inventaire après décès; Leroy, François-Théodore; commissaire-priseur
    - Inventaire après déclaration d'absence de Jean-François-Joseph Bierry., 23 août 1822
      inventaire; Bierry, Jean-François-Joseph
    - Inventaire après décès d'Adèle Lemercier, décédée le 23 mai 1820., 23 août 1822
      inventaire après décès; Lemercier, Adèle
    - Inventaire après décès de Louis-Alexandre Godefert, employé des douanes à Mayence., 28 août 1822
      inventaire après décès; Mayence (Allemagne); Godefert, Louis-Alexandre
    - Inventaire après décès de Martin Dessaubaz, ancien curé de Notre-Dame, demeurant rue Chanoinesse, n° 10., 5 septembre 1822
      inventaire après décès; Chanoinesse (rue); Dessaubaz, Martin; curé
    - Inventaire après décès de Jean-Baptiste Genot, marchand de vins, rue Vieille du Temple, n° 80., 25 septembre 1822
      inventaire après décès; Vieille-du-Temple (rue); Genot, Jean-Baptiste; commerçant
    - Inventaire après décès de Prudence Nézée, épouse de François-Augustin Durand, tonnelier, demeurant rue des Blancs-Manteaux, n° 1., 27 septembre 1822
      inventaire après décès; Blancs-Manteaux (rue des); Nézée, Prudence; Durand, François-Augustin; tonnelier
    - Inventaire après décès de Madeleine-Ursule Brellmann, épouse de Pierre-Antoine-Joseph Eyrier, employé, demeurant rue de Grenelle, n° 24, au Gros Caillou., 12 octobre 1822
      inventaire après décès; Brellmann, Madeleine-Ursule; Eyrier, Pierre-Antoine-Joseph
    - Inventaire après décès de Jules-François Templeux, professeur de musique et de danse, demeurant rue du Cloître Saint-Benoît, n° 8., 14 octobre 1822
      inventaire après décès; Cloître-Saint-Benoît (rue du); Templeux, Jules-François; enseignant; enseignant
    - Inventaire après décès de Marie-Madeleine-Anne Michelet, épouse de François-Jean Hamon, maçon, demeurant rue de Charenton, n° 65., 12 novembre 1822
      inventaire après décès; Charenton (rue de); Michelet, Marie-Madeleine-Anne; Hamon, François-Jean; maçon
    - Inventaire après décès de Claude-Antoine Marsson, consul de France à Palerme, décédé le 2 septembre 1822., 18 novembre 1822
      inventaire après décès; Palerme (Italie); Marsson, Claude-Antoine; diplomate
    - Inventaire après décès de Marie-Victoire Asselin, veuve de Guillaume-Nicolas Thomas, demeurant rue de la Mortellerie, n° 103., 22 novembre 1822
      inventaire après décès; Mortellerie (rue de la); Asselin, Marie-Victoire; Thomas, Guillaume-Nicolas
    - Inventaire après décès de Jean-Baptiste Dominé, décédé le 7 novembre 1822, rue Quincampoix, n° 32., 2 décembre 1822
      inventaire après décès; Quincampoix (rue); Dominé, Jean-Baptiste
    - Inventaire après décès de Victoire-Claudine Carbon, femme de Jean-Baptiste Digard, demeurant rue du Faubourg Saint-Antoine, n° 79., 7 décembre 1822
      inventaire après décès; Faubourg-Saint-Antoine (rue du); Carbon, Victoire-Claudine; Digard, Jean-Baptiste
    - Inventaire après décès de Marthe-Antoinette Delattre, épouse d'Adrien-Moïse Baudin, ébéniste, demeurant rue du Faubourg Saint-Antoine, n° 195., 16 décembre 1822
      inventaire après décès; Faubourg-Saint-Antoine (rue du); Delattre, Marthe-Antoinette; Baudin, Adrien-Moïse; ébéniste
    - Inventaire après décès de Jeanne-Nicole Sarti, veuve de Joseph Corscozières., 2 janvier 1823
      inventaire après décès; Sarti, Jeanne-Nicole; Corscozières, Joseph
    - Inventaire après décès de Marie-Jean-Pierre Bergerat, demeurant quai d'Anjou, n° 17., 6 janvier 1823
      inventaire après décès; Anjou (quai d'); Bergerat, Marie-Jean-Pierre
    - Inventaire après décès d'Anne-Julie Mouricault, veuve de Joseph-Jean-Baptiste Gosse, demeurant rue du Monceau Saint-Gervais, n° 3., 7 janvier 1823
      inventaire après décès; Monceau-Saint-Gervais (rue du); Mouricault, Anne-Julie; Gosse, Joseph-Jean-Baptiste
    - Inventaire après décès de Thubéreuse Couty, épouse d'Henri-Louis Lardy, demeurant rue de l'Oursine, n° 95 (bis)., 7 janvier 1823
      inventaire après décès; Lourcine (rue de); Couty, Thubéreuse; Lardy, Henri-Louis
    - Inventaire après décès de Marie-Bonne-Elisabeth Billard, veuve du marquis Dominique-Antoine de Croissy., 22 janvier 1823
      inventaire après décès; Billard, Marie-Bonne-Elisabeth; Croissy, Dominique-Antoine de
    - Inventaire après décès d'Anne-Charlotte Mornas, épouse de Pierre-Jean-François Barbier, marchand de vins, demeurant rue des Bernardins, n° 40., 28 janvier 1823
      inventaire après décès; Bernardins (rue des); Mornas, Anne-Charlotte; Barbier, Pierre-Jean-François; commerçant
    - Inventaire après décès de Julien-François-Jean Micouin, peintre doreur, demeurant rue Saint-Antoine, n° 43., 4 février 1823
      inventaire après décès; Saint-Antoine (rue); Micouin, Julien-François-Jean; décorateur; peintre
    - Inventaire après interdiction de Marie Carré, demeurant rue Neuve Saint-Paul, n° 9., 5 février 1823
      inventaire; Neuve-Saint-Paul (rue); Carré, Marie
    - Inventaire après décès de Pierre-Joseph Leloir, architecte, demeurant en l'Ile Saint-Louis, quai d'Anjou, n° 11., 22 février 1823
      inventaire après décès; Anjou (quai d'); Saint-Louis-en-l'Ile (rue); Leloir, Pierre-Joseph; architecte
    - Inventaire après décès de Marie-Jeanne-Sophie Lachant, demeurant rue Saint-Paul, passage Saint-Louis., 24 février 1823
      inventaire après décès; Saint-Louis (passage); Saint-Paul (rue); Lachant, Marie-Jeanne-Sophie
    - Inventaire après décès de Jérôme-Alexandre Ledru, propriétaire, demeurant rue de la Mortellerie, n° 98., 26 février 1823
      inventaire après décès; Mortellerie (rue de la); Ledru, Jérôme-Alexandre
    - Inventaire après décès de Jean-Philippe Righi, demeurant rue du Vieux Colombier, n° 8., 19 avril 1823
      inventaire après décès; Vieux-Colombier (rue du); Righi, Jean-Philippe
    - Inventaire après décès de Pierre-François-César Chevalier, demeurant rue Thérèse, n° 8., 28 avril 1823
      inventaire après décès; Thérèse (rue); Chevalier, Pierre-François-César
    - Inventaire après décès de François-Mathieu-Balthazar Butte, demeurant rue des Mathurins, n° 13., 30 avril 1823
      inventaire après décès; Mathurins (rue des); Butte, François-Mathieu-Balthazar
    - Inventaire après déclaration d'absence de Joachim-Antoine Charpentier., 17 mai 1823
      inventaire; Charpentier, Joachim-Antoine
    - Inventaire après décès de Marie-Adélaïde Roze, décédée le 25 février 1823., 23 mai 1823
      inventaire après décès; Roze, Marie-Adélaïde
    - Inventaire après décès de Louis Déal, taillandier, quai de la Grève, n° 30, décédé le 26 avril 1823., 24 mai 1823
      inventaire après décès; Grève (quai de la); Déal, Louis; forgeron
    - Inventaire après décès de des mineurs Constance-Désirée Genot, Baptiste-Nicolas-Désiré Genot, Marie-Edmée-Caroline Genot, et Anne-Joséphine-Hortense Genot., 26 mai 1823
      inventaire après décès; Genot, Constance-Désirée; Genot, Baptiste-Nicolas-Désiré; Genot, Marie-Edmée-Caroline; Genot, Anne-Joséphine-Hortense
    - Inventaire après décès d'Ignace Guillot, demeurant rue Saint-Jacques, n° 174, décédé le 18 mai 1823 à Vaugirard., 3 juin 1823
      inventaire après décès; Saint-Jacques (rue); Vaugirard (ancienne commune); Guillot, Ignace
    - Inventaire après décès de Jean-Auguste Koenig, marchand fourreur, demeurant rue Saint-Honoré, n° 213, décédé le 23 mai 1823., 7 juin 1823
      inventaire après décès; Saint-Honoré (rue); Koenig, Jean-Auguste; fourreur
    - Inventaire après décès de Jeanne-Françoise de Chateaubodeau, épouse d'Armand-François-Joseph Frédy, demeurant rue de Saintonge, n° 9., 11 juin 1823
      inventaire après décès; Saintonge (rue de); Chateaubodeau (de), Jeanne-Françoise; Frédy, Armand-François-Joseph
    - Inventaire après décès, suite à un procès verbal du 13 juin 1823, de Nicolas Gauché, demeurant rue de la Mortellerie, n° 141, décédé le 25 mai 1823., 19 juin 1823
      inventaire après décès; Mortellerie (rue de la); Gauché, Nicolas
    - Inventaire après décès de Paul-Auguste Larue, mineur., 28 juin 1823
      inventaire après décès; Larue, Paul-Auguste
    - Inventaire après décès de Marguerite Bellanger, veuve de Maximilien Egger, décédée le 16 septembre 1822., 30 juin 1823
      inventaire après décès; Bellanger, Marguerite; Egger, Maximilien
    - Inventaire après décès de Marie-Suzanne Legras, épouse de Joseph Vergne, décédée à Gometz-le-Châtel, le 15 février 1823., 9 juillet 1823
      inventaire après décès; Gometz-le-Châtel (Essonne); Legras, Marie-Suzanne; Vergne, Joseph
    - Inventaire après décès de Catherine-Louise Herry de Maupas, veuve en 1ères noces de Pierre-Jacques Cools Desnoyers, et épouse en 2èmes noces d'Antoine de Jobal, décédée le 13 juin 1823., 10 juillet 1823
      inventaire après décès; Herry de Maupas, Catherine-Louise; Jobal (de), Antoine; Cools Desnoyers, Pierre-Jacques
    - Inventaire après décès d'Anne Angar, épouse d'Anne-François-Joseph Jourdain, marchand de vins, demeurant cour de la Corderie, n° 34, décédée le 4 juin 1823., 16 juillet 1823
      inventaire après décès; Corderie (rue de la); Angar, Anne; Jourdain, Anne-François-Joseph; commerçant
    - Inventaire après décès de Pierre Chopineau, marchand fruitier, demeurant rue Saint-Louis, n° 28, décédé le 25 juin 1823., 19 juillet 1823
      inventaire après décès; Saint-Louis (rue); Chopineau, Pierre; commerçant
    - Inventaire après décès de Marie-Angélique Ledouble, épouse de Joseph-Nicolas Duvauchelle, décédée le 30 juin 1823., 12 août 1823
      inventaire après décès; Ledouble, Marie-Angélique; Duvauchelle, Joseph-Nicolas
    - Inventaire après décès d'Anne Noël, épouse d'Henry-Philippe-Charles Juncker, décédée le 31 juillet 1822., 16 août 1823
      inventaire après décès; Noël, Anne; Juncker, Henry-Philippe-Charles
    - Inventaire après décès ensuite d'un procès verbal du 21 août 1823, de Louis-Nicolas Onobiot, décédé le 18 juin 1823., 26 août 1823
      inventaire après décès; Onobiot, Louis-Nicolas
    - Inventaire après décès de Catherine-Claudine Thorel, épouse de Jean-Conrad Rauld, bottier, demeurant rue du Marché Saint-Honoré, n° 28, décédée le 7 juillet 1823., 4 septembre 1823
      inventaire après décès; Marché-Saint-Honoré (rue du); Thorel, Catherine-Claudine; Rauld, Jean-Conrad; bottier
    - Inventaire après décès de François Veriot, demeurant rue Saint-Victor, n° 39, décédé le 20 août 1823., 5 septembre 1823
      inventaire après décès; Saint-Victor (rue); Veriot, François
    - Inventaire après décès d'Adrienne-Geneviève Héricourt, femme de Louis-Charles Fischer, serrurier-mécanicien, demeurant cour Lamoignon, n° 1, décédée le 12 mars 1823., 6 septembre 1823
      inventaire après décès; Lamoignon (cour); Héricourt, Adrienne-Geneviève; Fischer, Louis-Charles; serrurier; mécanicien
    - Inventaire après décès d'Aimé Viret, demeurant rue Saint-Jacques, n° 145, décédé le 20 juillet 1823., 8 septembre 1823
      inventaire après décès; Saint-Jacques (rue); Viret, Aimé
    - Inventaire après décès de Victoire-Adélaïde Jolois, épouse de Claude-Antoine Bouveru, marchand de vins, demeurant rue de la Mortellerie, n° 88, décédée le 14 août 1823., 22 septembre 1823
      inventaire après décès; Mortellerie (rue de la); Jolois, Victoire-Adélaïde; Bouveru, Claude-Antoine; commerçant
    - Inventaire après interdiction de Jean-Marie Deschamps, demeurant rue Traversière n° 7, au faubourg Saint-Antoine., 23 septembre 1823
      inventaire après décès; Saint-Antoine (faubourg); Traversière (rue); Deschamps, Jean-Marie
    - Inventaire après décès d'Antoinette-Marie Favier, épouse de Guillaume-Frédéric Croone, demeurant rue de l'Arbalète, n° 15, décédée le 6 juin 1823., 24 septembre 1823
      inventaire après décès; Arbalète (rue de l'); Favier, Antoinette-Marie; Croone, Guillaume-Frédéric
    - Inventaire après décès de Sophie-Henriette Denis, épouse de Jacques-Louis-Félix Cousin, agent d'affaires, demeurant rue d'Argenteuil, n° 17, décédée le 4 septembre 1823., 30 septembre 1823
      inventaire après décès; Argenteuil (rue d'); Denis, Sophie-Henriette; Cousin, Jacques-Louis-Félix
    - Inventaire après décès d'Eugénie-Marthe Villain, épouse de Claude-Onézime Dumoulin, demeurant rue Neuve des Petits-Champs, n° 35., 4 octobre 1823
      inventaire après décès; Neuve-des-Petits-Champs (rue); Villain, Eugénie-Marthe; Dumoulin, Claude-Onézime
    - Inventaire après décès d'Aimée-Léontine de Saint-Simon de Courtomes, épouse d'Adolphe-Louis-Léonore, marquis de Custine, demeurant rue d'Anjou Saint-Honoré, n° 8., 4 octobre 1823
      inventaire après décès; Anjou-Saint-Honoré (rue d'); Saint-Simon de Courtomes, Aimée-Léontine de; Custine, Adolphe-Louis-Léonore de
    - Suite d'un procès verbal du 24 septembre 1823. Inventaire après décès de Marie-Marguerite-Jeanne Vincent, épouse de Julien Serris, employé à l'Hôtel de Ville, y demeurant, décédée le 27 juin 1823., 7 octobre 1823
      inventaire après décès; Hôtel de Ville; Vincent, Marie-Marguerite-Jeanne; Serris, Julien
    - Inventaire après décès de Marie-Jeanne-Marguerite Saintonier, épouse de Pierre-Nicolas-Victor Vincent, horloger, demeurant rue de la Vieille Draperie, n° 30, décédée le 17 juin 1821., 8 octobre 1823
      inventaire après décès; Vieille-Draperie (rue de la); Saintonier, Marie-Jeanne-Marguerite; Vincent, Pierre-Nicolas-Victor; horloger
    - Inventaire après décès arrivé le 6 octobre 1822 de Louise-Charlotte-Madeleine Goyer de Villers, épouse de François-Charles Hautemanière, horloger, demeurant rue du Grenier Saint-Lazare, n° 8., 3 décembre 1823
      inventaire après décès; Grenier-Saint-Lazare (rue du); Goyer de Villers, Louise-Charlotte-Madeleine; Hautemanière, François-Charles; horloger
    - Inventaire après décès arrivé le 25 novembre 1823, de Jean-Jacques de Cousso, colonel d'état-major, demeurant rue de Grenelle Saint-Germain, n° 86., 8 janvier 1824
      inventaire après décès; Grenelle (rue de); Cousso, Jean Jacques de; officier (armée)
    - Inventaire après décès arrivé le 20 juillet 1823 de Geneviève-Julienne Braconnier, épouse de Jacques-Joseph Michel, demeurant rue du Faubourg du Temple, n° 99., 17 janvier 1824
      inventaire après décès; Faubourg-du-Temple (rue du); Braconnier, Geneviève-Julienne; Michel, Jacques-Joseph
    - Inventaire après décès arrivé le 9 septembre 1823 de Marie-Catherine Guillaume, épouse de Louis Massinot, demeurant rue de la Roquette, n° 81., 14 avril 1824
      inventaire après décès; Roquette (rue de la); Guillaume, Marie-Catherine; Massinot, Louis
    - Inventaire après décès arrivé le 29 mars 1824 de Jacques Rollot, demeurant rue de la Mortellerie, n° 154., 20 avril 1824
      inventaire après décès; Mortellerie (rue de la); Rollot, Jacques
    - Inventaire après décès arrivé le 16 février 1824 d'Adèle Bertereau, épouse de Jacques-Urbain Brunet, demeurant rue Saint-Denis, n° 71., 18 mai 1824